【裁判字號】    99,簡上,123
【裁判日期】    990820
【裁判案由】    恐嚇
【裁判全文】
臺灣臺北地方法院刑事判決             99年度簡上字第123號
上  訴  人
即  被  告  乙○○
上列上訴人即被告因恐嚇案件，不服本院臺北簡易庭中華民國99
年3月3日99年度簡字第668號第一審刑事簡易判決（聲請簡易判
決處刑案號：98年度偵字第25741號），提起上訴，本院第二審
合議庭判決如下：
    主  文
上訴駁回。
    事  實
一、乙○○於民國98年10月7日下午1時12分許，駕886-EU號營業
    自小客車在臺北市中正區○○○路7號國立臺灣大學醫學院
    附設醫院（下稱臺大醫院）前，因不滿己違規逆向行駛，遭
    駐衛警甲○○（非公務員）制止，憤而下車屢屢朝甲○○近
    逼，並基於恐嚇犯意，恫稱：「我就是要打你」，以此加害
    身體之事恐嚇甲○○，使其心生恐懼，致生危害於安全。
二、案經臺北市政府警察局文山第一分局報請臺灣臺北地方法院
    檢察署檢察官偵查並聲請簡易判決處刑。
    理  由
壹、證據能力：
    按勘驗，係指實施勘驗人透過一般人之感官知覺，以視覺、
    聽覺、嗅覺、味覺或觸覺親自體驗勘驗標的，就其體察結果
    所得認知，成為證據資料，藉以作為待證事實判斷基礎之證
    據方法。關於此種證據方法，刑事訴訟法僅於第212條規定
    ，賦予法官或檢察官有此實施勘驗權限，及第42條規定，勘
    驗應製作筆錄，記載實施之年、月、日及時間、處所並其他
    必要事項，並得製作圖畫或照片附於筆錄，但筆錄應令依刑
    事訴訟法命其在場之人簽名、蓋章或按指印。倘係法官或檢
    察官實施之勘驗，且依法製成勘驗筆錄者，該勘驗筆錄本身
    即取得證據能力（最高法院97年度台上字第5061號判決意旨
    參照）。查本院當庭播放案發當時臺大醫院監視錄影光碟，
    並即製作勘驗筆錄，經載明於99年7月28日準備程序筆錄，
    並命在場之人簽名，符合刑事訴訟法所定勘驗程序，自具證
    據能力。
貳、實體部分：
一、訊據被告乙○○固坦承持球棒，惟矢口否認有上開犯行，辯
    稱：伊未說上揭恐嚇言詞，亦沒有說要打告訴人云云。惟查
    ，被告於前揭時地恐嚇告訴人一情，有下列證據可資證明：
(一)證人即告訴人甲○○於本院審理時證述：伊在臺大醫院執勤交
  通勤務，因被告車逆向進來，伊就擋他的車，揮手吹哨子叫他
  離開，結果他有停下來，伊繼續揮手吹哨，叫他離開，他的反
  應沒有要離開意思，就繼續往前開，伊就繼續把他擋下來，繼
  續揮手叫他離開，他就下車，至後行李箱拿出球棒，就要追著
  伊打，說：「我就是要打你」，當時伊會感到害怕，很驚嚇等
  語（本院卷第42頁）。
(二)再佐以本院勘驗98年10月7日現場錄影光碟結果為：影片於98
  年10月7日下午1時11分30秒開始，畫面一開始，該處為一U型
  車道，車道行進方向為左進右出，有一身穿制服警衛人員A（
  即本案告訴人）站立於花圃前。影片時間1時11分48秒，有輛
  計程車從畫面中右側車道出口處逆向駛入，告訴人立即上前揮
  手阻擋，站立於該車輛副駕駛座車門旁，以手勢示意該車不得
  往前行駛，影片時間1時12分6秒，該車仍意圖向前行駛，車身
  緩緩向前移動，再次遭到警衛A阻攔，1時12分11秒，該輛計程
  車司機（即被告）從駕駛座打開車門下車，告訴人仍以手勢對
  其示意其不得逆向行駛，只見該計程車司機繞過車輛後方，走
  向告訴人，1時12分11秒至1時12分41秒，被告屢朝告訴人近逼
  告訴人節節後退，影片於1時16分6秒結束，在被告多次朝警衛
  近逼時，雖無聽到被告所講言語為何（影片無聲），但可看到
  被告一直朝告訴人在說話，嘴巴一直開閉，有勘驗筆錄存卷可
  參（本院卷第39頁背面-40頁），依前揭勘驗結果，被告對告
  訴人口中喃喃有詞，狀極兇惡，足證被告確有為上述恐嚇言詞
  ，再佐以被告多次朝告訴人近逼此一侵略性舉動，堪認該言詞
  在客觀上確足使告訴人心生畏懼，此亦經告訴人於本院審理時
  證述明確，是被告辯稱：未說恐嚇言語云云，洵為狡卸虛詞，
  委無可取。至被告聲請傳訊之證人丙○○於本院審理時結證：
  當時情形那邊很吵，伊距離很遠，他們在講什麼伊沒有聽到等
  語（本院卷第42頁背面），是證人既與被告及告訴人有相當距
  離，而未聽聞兩人間對話過程，則該證詞即無從據為有利被告
  之認定，故本案事證明確，被告犯行堪予認定，應依法論科。
二、核被告所為，係犯刑法第305條恐嚇危害安全罪。原審認被
    告罪證明確，援引刑事訴訟法第449條第1項前段、第3項、
    刑法第305條、第41條第1項前段，判決處拘役50日，並諭知
    易科罰金折算標準，其認事用法尚無違誤，量刑亦甚妥適，
    被告上訴指摘原審判決不當云云，核屬無由，應予駁回。又
    被告行為後，經總統於98年12月31日公布修正，自99年1月1
    日施行之刑法第41條，因該次修正，係屬檢察官執行時所應
    處理事項，非刑罰法律有變更，自無庸比較新舊法，應逕適
    用修正後刑法第41條，附此敘明。
據上論斷，依刑事訴訟法第455條之1第1項、第3項、第368條，
判決如主文。
本案經檢察官張成業到庭執行職務。
中    華    民    國    99    年    8     月    20    日
                  臺灣臺北地方法院刑事第14庭
                      審判長法  官  陳琪媛
                            法  官  賴武志
                            法  官  李殷君
以上正本證明與原本無異。
本件不得上訴。
                            書記官  陳豪達
中    華    民    國    99    年    8     月    20    日
附錄本案論罪科刑法條：
中華民國刑法第305條
以加害生命、身體、自由、名譽、財產之事，恐嚇他人致生危害
於安全者，處2年以下有期徒刑、拘役或3百元以下罰金。

司法院資訊處製作；財團法人民間司法改革基金會備份。
